臺灣臺北地方法院刑事判決　　　　　　96年度交簡上字第53號
上　訴　人　臺灣臺北地方法院檢察署檢察官
被　　　告　甲○○
選任辯護人　黃廷維律師
上列上訴人因被告公共危險案件，不服本院九十六年度交簡字第
十三號，中華民國九十六年一月三十日所為第一審簡易判決（起
訴書案號：臺灣臺北地方法院檢察署九十五年度偵字第二三一三
六號）提起上訴，本院管轄第二審之合議庭判決如下：
    主  文
原判決撤銷。
甲○○駕駛動力交通工具肇事，致人受傷而逃逸，處有期徒刑陸
月，如易科罰金，以新臺幣壹仟元折算壹日。緩刑貳年。
    事  實
一、甲○○於民國九十五年九月十五日上午五時十五分許，駕駛
    其所有車牌號碼為ＣＭＴ－八一六號重型機車之動力交通工
    具，沿臺北市中正區○○○街由西往東方向行駛，本應注意
    車前狀況，隨時採取必要之安全措施，而依當時情形，天候
    晴、路面乾燥且無缺陷、視距良好，又無不能注意之情事，
    竟疏未注意，於行至同路段重慶南路與寧波西街路口時，其
    所駕駛之該車不慎撞及同向行駛在前停等紅燈，待綠燈亮起
    正欲左轉，由王志權所駕駛後搭載方聖惠之車牌號碼ＮＳ三
    －三六○號重型機車之左側車身而肇事，致王志權與方聖惠
    皆人、車倒地，王志權受有左手臂擦傷，方聖惠受有左肘痛
    、左膝挫傷及左外踝痛等傷害（甲○○所涉過失傷害部分皆
    未據告訴）。甲○○於肇事後，見王志權與方聖惠皆倒地，
    明知王志權與方聖惠可能受有傷害，竟未稍事停留前往察看
    或留置現場以瞭解王志權與方聖惠之傷勢並給予傷者必要之
    救護，亦未報警處理，旋即駕車逃逸。嗣經王志權之友人記
    下車號由王志權報警處理，始循線查獲。
二、案經臺北市政府警察局中正第二分局報請臺灣臺北地方法院
    檢察署檢察官偵查起訴後，因甲○○於原審九十五年度交訴
    字第一六○號案件行準備程序時自白犯罪，經原審合議庭認
    為適宜由受命法官獨任逕以簡易判決處刑而裁定改由受命法
    官獨任逕以簡易判決處刑。
    理  由
一、上開事實，業據被告甲○○於原審及本院審理中坦承不諱，
    復經證人王志權與方聖惠證述歷歷，又有臺北市立聯合醫院
    九十五年十二月十一日北市醫事字第○九五三四五○一四○
    ○號函暨所附方聖惠病歷資料、道路交通事故現場圖、臺北
    市政府警察局中正二分局交通分隊道路交通事故補充資料表
    、交通事故談話紀錄表、臺北市○○○○○道路交通事故肇
    事人自首情形紀錄表、車籍作業系統－查詢認可資料等附卷
    可稽，是被告之任意性自白顯與事實相符。本案事證明確，
    被告犯行堪予認定，應予依法論科。
二、核被告所為，係犯刑法第一百八十五條之四之駕駛動力交通
    工具肇事，致人受傷而逃逸罪。原審以被告罪證明確，予以
    論罪科刑，固非無見；惟本案被告之駕駛動力交通工具肇事
    致人受傷而逃逸之犯罪時間既係於刑法修正施行後所為，本
    無庸為新舊法比較，然原審判決卻為新舊法之比較，顯係適
    用法則不當，顯有未洽。是檢察官上訴意旨以本案肇事逃逸
    之犯行時間為九十五年九月十五日，已在新刑法九十五年七
    月一日施行之後，原判決誤認被告行為後，刑法有所修正，
    而予以比較新舊法之適用，並認有關易科罰金折算標準應適
    用修正前之法律，緩刑部分應適用修正後之法律等情，顯係
    適用法則不當之違法等語，指摘原判決不當，為有理由，自
    應由本院予以撤銷改判。爰審酌被告並無前科，有臺灣高等
    法院被告前案紀錄表在卷可參，素行尚稱良好，其肇事情節
    尚稱輕微、被害人所受傷勢並不嚴重，且被告犯罪後坦承犯
    行之態度等一切情狀，量處如主文第二項所示之刑，並諭知
    易科罰金之折算標準，以示懲惕。末以被告前無犯罪前科，
    有臺灣高等法院被告前案紀錄表在卷可考，其因一時失慮致
    罹刑典，犯罪後已坦承犯行，知所悔悟，且被害人王志權、
    方聖惠於原審時均表達同意給被告一次機會等語（見本院九
    十五年度交訴字第一六○號交通事件卷宗第二十五頁反面）
    ，本院認被告經此偵、審程序之教訓後，當知所警惕而無再
    犯之虞，是上開所宣告之刑，以暫不執行為適當，爰併予宣
    告緩刑二年，以啟自新。
據上論斷，應依刑事訴訟法第四百五十五條之一第一項、第三項
、第三百六十九條第一項前段、第三百六十四條、第二百九十九
條第一項前段，刑法第一百八十五條之四、第四十一條第一項前
段、第七十四條第一項第一款，判決如主文。
本案經檢察官郭瑜芳到庭執行職務。
中　　華　　民　　國　　96　　年　　4 　　月　　27　　日
　　　　　　　　　刑事第九庭  審判長法　官　蘇素娥
                                    法  官  林怡秀
                                    法  官  黃紹紘
以上正本證明與原本無異。
本判決不得上訴。
　　　　　　　　　　　　　　　　    書記官　陳靜君
中　　華　　民　　國　　96　　年　　4 　　月　　30　　日
附錄本案論罪科刑所犯法條全文
刑法第一百八十五條之四
駕駛動力交通工具肇事，致人死傷而逃逸者，處六月以上五年以
下有期徒刑。
